# 求助版主

提问人：yahmm 时间：2010-08-01 09:52:53
A、B两公司均执行会计准则。A和B均为同一母公司 A公司拟吸收合并B公司，合并日B公司净资产 490 万元，其中实收资本 500 万元，未分配利润－ 10 万元，吸收合并后，B公司的实收资本 500 万元做为A公司的实收资本 500 万元，请问版主，未分配利润－ 10 万元，是冲减A公司资本公积还是冲减A公司的未分配利润，假设A公司资本公积只有 5 万元

回答人：chenyiwei
回复 楼主 yahmm 的帖子一般理解是先冲减资本公积金，资本公积不足冲减的，则冲减盈余公积；盈余公积仍然不足以冲减的，则冲减未分配利润。

回答人：chenyiwei
回复 藤椅 yahmm 的帖子冲减资本公积还是留存收益，如果涉及的影响金额较小，鉴于仅仅是股东权益内部的重分类，可以依据重要性原则作出简化的处理。 贴息直接冲减财务费用是原制度下的做法，新准则下应按政府补助的原则处理。鉴于不同处理方式可能会影响非经常性损益的认定，因此应当要求企业作为会计差错予以更正。

提问人：1980ldy 时间：2010-12-03 12:58:12
非同一控制下企业合并时,被投资单位在合并时可辨认净资产公允价值高于账面价值 50 万元,假设是一项固定资产引起的,该固定资产按5 年提折旧,在编制合并报表时我们要做, 借:固定资产 50 贷:资本公积 50 借:管理费用 10 贷:固定资产(累计折旧)10 还要不要确认因固定资产合并报表账面价值大于计税基础50-10=40万元 的递延所得税负债 借:资本公积40*0.25=10 贷:递延所得税负债 10

回答人：chenyiwei
与该公允价值增值对应的折旧多数情况下应当是不能税前扣除的，所以应当确认递延所得税负债。但暂时性差异金额似乎不应是你说的（ 50 万－ 10 万），而是（购买日公允价值 50 万－原账面价值），并随着该增值部分后续在合并报表层面提取折旧而逐步转销该递延所得税负债。

回答人：chenyiwei
回复 板凳 1980ldy 的帖子如你的举例，则购买日确认的递延所得税负债应当是50*25%=12.5。后续随着折旧的计提，将2.5借记递延所得税负债，贷记所得税费用，期末递延所得税负债余额为 10 。 你的处理方法导致本期内的递延所得税影响全部直接调整权益而不影响损益，所以是不恰当的。

回答人：chenyiwei
回复 地板 1980ldy 的帖子购买日确认的递延所得税负债应当计入商誉或者减少由负商誉形成的营业外收入。

回答人：chenyiwei
回复 9 楼 1980ldy 的帖子我们讨论的就是控股合并中合并报表层面递延所得税的处理问题。

回答人：chenyiwei
回复 11 楼 1980ldy 的帖子借：实收资本 50 借：固定资产 50 借：商誉 22.5 贷：长期股权投资 90 贷：少数股东权益20 （100*20%） 贷：递延所得税负债 12.5

回答人：chenyiwei
回复 13 楼 1980ldy 的帖子抱歉，我上面的回复有问题，商誉应该是（90-[100-12.5]*80%）=20；少数股权应当是[100-12.5]*20%=17.5。 谢谢指正。